臺灣桃園地方法院刑事判決　　　　　　　 94年度訴字第597號
公　訴　人　臺灣桃園地方法院檢察署檢察官
被　　　告　丁○○
　　　　　　　　　　（現另案臺灣宜蘭監獄執行）
指定辯護人　本院公設辯護人乙○○
上列被告因違反槍砲彈藥刀械管制條例案件，經檢察官提起公訴
（93年度偵字第7941號），本院判決如下：
    主  文
丁○○未經許可，持有可發射子彈具有殺傷力之改造手槍，累犯
，處有期徒刑壹年壹月，併科罰金新臺幣陸萬元，罰金如易服勞
役，以新臺幣玖佰元即銀元佰元折算壹日。扣案仿BERETTA 廠
半自動手槍製造之改造玩具手槍壹把（不含彈匣，槍枝管制編號
：0000000000號）沒收。
    事  實
一、丁○○前因違反毒品危害防制條例經本院於91年7 月4 日，
    以91年度壢簡字第575 號判決判處有期徒刑3 月，如易科罰
    金，以3 百元折算1 日確定，嗣於92年2 月11日易科罰金執
    行完畢。詎丁○○猶不知悔改，明知可發射子彈具有殺傷力
    之仿BERETTA 廠半自動手槍製造之玩具手槍換裝土造金屬槍
    機、槍管改造而成之改造手槍1 把（不含彈匣，槍枝管制編
    號：0000000000號），係屬槍砲彈藥刀械管制條例第4 條第
    1 項第1 款之槍砲，非經主管機關許可不得持有，而持有之
    ；在不知情甲○○（臺灣桃園地方法院檢察署檢察官為不起
    訴處分）承租位於桃園縣中壢市○○路1 之28號327 室租屋
    處，自丙○○（通緝，到案後另結）借得上開仿BERETTA 廠
    半自動手槍製造之玩具手槍換裝土造金屬槍機、槍管改造而
    成之改造手槍1 把，即未經許可而持有上開具殺傷力之改造
    手槍1 把。斯時，適甲○○租屋處屋內有人叫便當，送便當
    之人送便當至該處，甲○○開門，埋伏在屋外之警員吳聲榮
    等見丁○○在屋內把玩上開改造手槍，經警表明身份而當場
    查獲。
二、案經桃園縣警察局移送臺灣桃園地方法院檢察署檢察官偵查
    起訴。
    理   由
一、訊據被告丁○○固坦認於上揭時、地，持有上開具殺傷力之
    改造手槍1 把及土造子彈4 顆之事實，惟矢口否認有何違反
    槍砲彈藥刀械管制條例之犯行，辯稱：伊不知上開槍枝、子
    彈具殺傷力云云。然查：上揭事實業據被告於警詢中坦白承
    認，復有上開改造手槍1 把扣案為證，而上開之改造手槍1
    把經送內政部警政署刑事警察局鑑定，其鑑驗結果：「一、
    送鑑改造手槍壹枝（槍枝管制編號0000000000號），認係由
    仿BERETTA 廠半自動手槍製造之玩具手槍換裝土造金屬槍機
    、槍管而成之改造手槍，機械性能良好，可擊發適用子彈，
    認具殺傷力。」等情，有內政部警政署刑事警察局93年3 月
    25日刑鑑字第0930062262號槍彈鑑定書1 紙附卷足參（附於
    93年度核退字第958 號偵查卷第48頁）。至被告雖於偵查、
    本院審理中翻異前詞，並以上情置辯，惟參以被告於案發當
    日因見警察前來進行臨檢，適被告丁○○正在把玩上開改造
    手槍，即將上開扣案之槍枝、子彈丟棄在現場，而人先逃離
    ，及倘非被告明知上開槍枝具有殺傷力，則其何以如其所自
    稱，係基於好奇心，始向丙○○借得上開槍枝，此實亦與常
    情有違等情，堪認被告所辯顯係事後卸責之詞，委無足取。
    綜上，本件事證明確，被告上揭犯行足可認定，應依法論科
    。
二、按被告丁○○行為後，槍砲彈藥刀械管制條例業於94年1 月
    26日修正公布施行，刪除原槍砲彈藥刀械管制條例第11條，
    並將修正前第11條第4 項移入修正後第8 條第4 項，即將原
    第11條第4 項未經許可，持有可發射子彈具有殺傷力之改造
    手槍罪之法定刑「一年以上七年以下有期徒刑，併科新臺幣
    七百萬元以下罰金」，提高為「三年以上十年以下有期徒刑
    ，併科新臺幣七百萬元以下罰金」，經比較新舊法之結果，
    以修正前之槍砲彈藥刀械管制條例第11條第4 項之規定，有
    利於被告，是依刑法第2 條第1 項但書之規定，應適用修正
    前之該條例第11條第4 項之規定論處。查被告未經主管機關
    許可無故持有前揭具殺傷力之改造手槍，核其所為，係犯修
    正前槍砲彈藥刀械管制條例第11條第4 項之未經許可，持有
    可發射子彈具有殺傷力之改造手槍罪。又被告丁○○前因違
    反毒品危害防制條例經本院於91年7 月4 日，以91年度壢簡
    字第575 號判決判處有期徒刑3 月，如易科罰金，以3 百元
    折算1 日確定，嗣於92年2 月11日易科罰金執行完畢等情，
    ，有臺灣高等法院被告全國前案紀錄表一份附卷可稽，其於
    刑之執行完畢後，5 年以內再犯本件有期徒刑以上之罪，為
    累犯，依刑法第47條規定加重其刑。爰審酌具有殺傷力之改
    造槍枝性質上屬高度危險之物品，非經主管機關許可不得擅
    自持有，以維社會大眾安全，而被告無故持有具殺傷力之改
    造手槍，對社會之秩序及安寧，勢將會產生極大之不安，所
    為非是，及被告之素行、犯罪之動機、目的、手段、持有改
    造手槍之數量1 枝、尚未對社會治安產生重大危害即遭警查
    獲等一切情狀，爰量處如主文所示之刑，併就罰金部分，諭
    知易服勞役之折算標準，以資懲儆。
三、沒收：
    末查扣案之改造手槍1 把（不含彈匣，槍枝管制編號：0000
    000000號），係仿BERETTA 廠半自動手槍製造之玩具手槍，
    換裝土造金屬槍機、槍管改造而成，具殺傷力，屬違禁物，
    爰依刑法第38條第1 項第1 款予以宣告沒收。
據上論斷，應依刑事訴訟法第299 條第1 項前段，修正前槍砲彈
藥刀械管制條例第11條第4 項，刑法第11條前段、第2 條第1 項
但書、第47條、第42條第2 項、第38條第1 項第1 款，罰金罰鍰
提高標準條例第2 條，現行法規所定貨幣單位折算新臺幣條例第
2條 ，判決如主文。
本案經檢察官廖先志到庭執行職務。
中　　華　　民　　國　　94　　年　　10　　月　　25　　日
                        臺灣桃園地方法院刑事第十二庭
                            審判長法  官  游紅桃
                                  法  官  王美玲
                                  法  官  黃永定
以上正本證明與原本無異。
如不服本判決，應於判決送達後10日內向本院提出上訴狀 (應附
繕本)， 上訴於臺灣高等法院。
                                  書記官  施春祝
中　　華　　民　　國　　94　　年　　10　　月　　25　　日
附論罪科刑依據之法條：
修正前槍砲彈藥刀械管制條例第11條
未經許可，製造、販賣或運輸第四條第一項第一款所稱其他可發
射金屬或子彈具有殺傷力之各式槍砲者，處五年以上有期徒刑，
併科新臺幣一千萬元以下罰金。
未經許可，轉讓、出租或出借前項所列槍砲者，處三年以上十年
以下有期徒刑，併科新臺幣七百萬元以下罰金。
意圖供自己或他人犯罪之用，而犯前二項之罪者，處無期徒刑或
七年以上有期徒刑，併科新臺幣一千萬元以下罰金。
未經許可，持有、寄藏或意圖販賣而陳列第一項所列槍砲者，處
一年以上七年以下有期徒刑，併科新臺幣七百萬元以下罰金。
第一項至第三項之未遂犯罰之。
